【裁判字號】    96,易,1442
【裁判日期】    970218
【裁判案由】    竊盜
【裁判全文】
臺灣桃園地方法院刑事判決              96年度易字第1442號
公  訴  人  臺灣桃園地方法院檢察署檢察官
被      告  丁○○
上列被告因竊盜案件，經檢察官提起公訴（96年度偵字第16457
號），本院判決如下：
    主  文
丁○○竊盜，處拘役貳拾日，如易科罰金，以新臺幣壹仟元折算
壹日，減為拘役拾日，如易科罰金，以新臺幣壹仟元折算壹日。
又竊盜，處拘役參拾日，如易科罰金，以新臺幣壹仟元折算壹日
，減為拘役拾伍日，如易科罰金，以新臺幣壹仟元折算壹日。又
竊盜，處拘役肆拾日，如易科罰金，以新臺幣壹仟元折算壹日，
減為拘役貳拾日，如易科罰金，以新臺幣壹仟元折算壹日。又竊
盜，處拘役伍拾日，如易科罰金，以新臺幣壹仟元折算壹日，減
為拘役貳拾伍日，如易科罰金，以新臺幣壹仟元折算壹日。應執
行拘役陸拾日，如易科罰金，以新臺幣壹仟元折算壹日。
    事  實
一、丁○○意圖為自己不法之所有，並分別基於普通竊盜之犯意
    ，各於(1)民國九十六年二月二十二日下午四時許，至桃園縣
    中壢市○○路二三一號丙○○所經營之巴塞洛瓦烘培坊，徒
    手竊得丙○○所有之麵包籃一個；(2)同年三月二十二日下午
    五時許，在桃園縣中壢市○○路二四八號甲○○所經營之WE
    TIME服飾店，徒手竊得甲○○所有之上衣三件及洋裝一件等
    衣物；(3)同年三月三十一日晚間八時許，在桃園縣中壢市○○路二二九號一樓鍾廷杰所經營之統一便利超商內，徒手竊
    得鍾廷杰所有DHC 化妝品五件，(4)同年四月十九日上午六時
    四十五分許，在桃園縣中壢市○○路○段一四二號乙○○所
    經營之衣樂智便利超商內，徒手竊得乙○○所有之洗衣籃二
    個及洗衣精十瓶。嗣於同年七月一日晚間七時許，在桃園縣
    中壢市○○路三二九號三樓C 室為警查獲。
二、案經桃園縣政府警察局中壢分局報請臺灣桃園地方法院檢察
    署檢察官偵查起訴。
    理  由
一、本案被告丁○○所犯刑法第三百二十條第一項之普通竊盜罪
    ，係刑事訴訟法第三百七十六條第二款之案件，依刑事訴訟
    法第二百八十四條之一之規定，本院無庸行合議審判，先予
    敘明。
二、按被告以外之人於審判外之言詞或書面陳述，除法律有規定
    者外，不得作為證據，刑事訴訟法第一百五十九條第一項固
    定有明文。惟被告以外之人於審判外之陳述，雖不符同法第
    一百五十九條之一至之四之規定，而經當事人於審判程序同
    意作為證據，法院審酌該言詞陳述或書面陳述作成時之情況
    ，認為適當者，亦得為證據。又當事人、代理人或辯護人於
    法院調查證據時，知有第一百五十九條第一項不得為證據之
    情形，而未於言詞辯論終結前聲明異議者，視為有前項之同
    意，此亦據同法第一百五十九條之五規定甚明。查本件證人
    丙○○、甲○○、鍾廷杰、乙○○於警詢時之陳述，均係被
    告以外之人在審判外之陳述而屬傳聞證據，且不符刑事訴訟
    法第一百五十九條之三之規定，惟檢察官、被告就上開審判
    外之陳述，迄於本院言詞辯論終結前均未聲明異議，而本院
    審酌上開證人於警詢時之陳述，核無違法取證之瑕疵，認為
    以之作為證據為適當，依上開規定，前述審判外之陳述，得
    為證據。
三、上揭犯罪事實，業據被告於本院審理時坦承不諱，核與證人
    丙○○、甲○○、鍾廷杰、乙○○於警詢時證述之情節相符
    ，並有桃園縣政府警察局中壢分局扣押筆錄、扣押物品目錄
    表及贓物認領保管單各一份在卷可稽，且有現場照片四張及
    錄影翻拍照片七張存卷可參，足認被告前開自白與事實相符
    ，堪以採信。本件事證明確，被告犯行洵堪認定。
四、核被告所為，均係犯刑法第三百二十條第一項之普通竊盜罪
    。被告先後五次普通竊盜之犯行，犯意各別，行為互異，應
    予分論併罰之。爰審酌被告之素行、犯罪動機、目的、手段
    、所生之危害及犯後之態度等一切情狀，分別量處如主文所
    示之刑，並諭知易科罰金之折算標準。末按中華民國九十六
    年罪犯減刑條例業經立法院三讀通過，總統公布，並定於九
    十六年七月十六日施行，本件被告所犯之普通竊盜罪，犯罪
    時間均係在九十六年四月二十四日以前，且本院前開所宣告
    之刑，尚未逾同條例第三條第一項本文所規定不予減刑之刑
    度，自應同條例第二條第一項第三款之規定，就被告前揭所
    宣告之刑度，分別予以減刑二分之一後，並定其應執行之刑
    ，以示懲戒。
據上論斷，應依刑事訴訟法第二百八十四條之一、第二百九十九
條第一項前段，刑法第三百二十條第一項、第四十一條第一項前
段、第五十一條第六款，刑法施行法第一條之一第一項、第二項
前段，中華民國九十六年罪犯減刑條例第二條第一項第三款、第
七條、第九條，判決如主文。
本案經檢察官林清安到庭執行職務。
中    華    民    國    97    年    2     月    18    日
                  刑事第八庭  法  官  吳為平
以上正本證明與原本無異。
如不服本判決，應於送達後10日內，向本院提出上訴狀。
                              書記官  江惠婷
中    華    民    國    97    年    2     月    21    日
附錄論罪科刑法條：
刑法第320條
意圖為自己或第三人不法之所有，而竊取他人之動產者，為竊盜
罪，處 5 年以下有期徒刑、拘役或 5 百元以下罰金。
意圖為自己或第三人不法之利益，而竊佔他人之不動產者，依前
項之規定處斷。
前二項之未遂犯罰之。


司法院資訊處製作；財團法人民間司法改革基金會備份。
